臺灣臺北地方法院民事判決
111年度勞簡字第57號
原      告  沈沛綺  
被      告  展雲事業股份有限公司

法定代理人  鍾克信  

上列當事人間請求給付工資等事件，本院於民國111年3月16日言
詞辯論終結，判決如下：
    主  文
一、被告應給付原告新臺幣參拾貳萬參仟元及自民國一一○年十
    二月十日起至清償日止，按年息百分之五計算之利息。
二、原告其餘之訴駁回。
三、訴訟費用（除減縮部分外）由被告負擔。
四、本判決第一項得假執行。但被告如以新臺幣參拾貳萬參仟元
    為原告預供擔保，得免為假執行。
    事實及理由
壹、程序方面：
一、按訴狀送達後，原告不得將原訴變更或追加他訴，但擴張或
    減縮應受判決事項之聲明者，不在此限，民事訴訟法第255
    條第1項但書第3款定有明文。查原告起訴聲明第1項原為：
    被告應給付原告新臺幣（下同）34萬1,356元，及自支付命
    令送達翌日起至清償日止，按年息5%計算之利息（見支付命
    令卷第51頁）。嗣於民國111年2月23日具狀變更請求之金額
    為32萬4,740元（見本院卷第41頁），經核原告所為變更屬
    減縮應受判決事項之聲明，揆諸前揭規定，應予准許。　
二、本件被告經合法通知，未於言詞辯論期日到場，核無民事訴
     訟法第386條所列各款情形，爰依原告之聲請，由其一造辯
    論而為判決。　
貳、實體方面：
一、原告主張：原告自103年4月1日起受僱於被告，擔任推廣處
    科長，約定月薪為2萬8,300元（下稱系爭勞動契約），因被
    告自110年7月起積欠薪資，經原告於110年9月16日以勞動調
    解之申請依勞動基準法（下稱勞基法）第14條第1項第5款規
    定為由，為終止系爭勞動契約之意思表示，最後工作日為11
    0年9月30日。惟被告尚積欠原告110年7月至9月份工資共8萬
    4,900元、資遣費10萬6,125元、特別休假未休工資1萬6,508
    元、獎金8萬7,003元未給付，另被告自110年4月至9月間未
    按月提繳勞工退休金，共計3萬204元，爰依系爭勞動契約之
    約定，以及民法第486條、勞基法第22條第2項、第38條、勞
    工退休金條例（下稱勞退條例）第12條第1項、第31條規定
    ，請求被告給付32萬4,740元併計付法定遲延利息等語，並
    聲明：被告應給付原告32萬4,740元，及自支付命令送達翌
    日起至清償日止，按年息5%計算之利息。
二、被告未於言詞辯論期日到場，僅以民事聲明異議狀抗辯，否
    認原告主張之債務，別無其他具體聲明或陳述。
三、得心證之理由：
  ㈠原告主張之上開事實，業據其提出存摺封面暨內頁影本、薪
    資給付明細表、臺北市政府勞動局勞資爭議調解紀錄、展雲
    事業股份有限公司110年4月19日（110）展管字第54號令、
    勞工退休金個人專戶明細資料、獎金列印資料、離職證明書
    為證（見支付命令卷第9至24頁；本院卷第45至69頁、第79
    頁），而被告已受合法通知，既未於言詞辯論期日到場爭執
    ，復未提出任何書狀供本院斟酌，依上開證據調查結果，堪
    信原告主張為真。
　㈡就原告得請求之項目、金額分述如下：
  ⒈110年7月至9月份工資及獎金部分：
    按工資應全額直接給付勞工；報酬應依約定之期限給付之，
    勞動基準法第22條第2項前段、民法第486條前段分別定有明
    文。經查，被告積欠原告110年7月至9月份工資及獎金，而
    系爭勞動契約已於110年10月1日終止，於終止前，原告每月
    工資為2萬8,300元，已如上述，原告自得請求被告給付110
    年7月至9月份積欠之工資及獎金共計17萬1,903元（計算式
    ：84,900元＋87,003元＝171,903）。　　　
　⒉資遣費部分：
  ⑴按勞工適用勞退條例之退休金制度者，適用本條例後之工作
    年資，於勞動契約依勞基法第11條、第13條但書、第14條及
    第20條或職業災害勞工保護法第23條、第24條規定終止時，
    其資遣費由雇主按其工作年資，每滿1年發給2分之1個月之
    平均工資，未滿1年者，以比例計給；最高以發給6個月平均
    工資為限，不適用勞基法第17條之規定，勞退條例第12條第
    1項定有明文。經查，原告前依勞基法第14條第1項第5款規
    定終止系爭勞動契約，業如上述，則原告依上開規定請求被
    告給付資遣費，自屬有據。
  ⑵又原告任職起日為103年4月1日，至系爭勞動契約終止日即11
    0年10月1日止，其年資為7年6月。而原告每月工資為2萬8,3
    00元，是原告自110年10月1日系爭勞動契約終止時起算（該
    日不計入），往前回溯6個月即110年4月1日至110年9月30日
    之各月份薪資均為2萬8,300元，合計為16萬9,800元，依據
    勞基法第2條第4款規定，除以該期間總日數183日，其平均
    工資應為每月2萬7,836元（計算式：169,800元÷183日×30日
    =27,836元，元以下四捨五入），據此計算，原告所得請求
    之資遣費應為10萬4,385元【計算式：27,836元×｛7＋6×1/12｝
    ×1/2＝104,385元】。
　⒊特別休假未休工資部分：
　　原告至系爭勞動契約終止前尚有特別休假17.5天未休，有薪
    資給付明細表可考（見本院卷第65頁），是原告得請求之特
    別休假未休工資為1萬6,508元（計算式：28,300元÷30日×17
    .5日=16,508元，元以下四捨五入）。
　⒋未提繳退休金之損害賠償部分：
　　被告僅提繳原告勞工退休金至110年3月止，自110年3月至11
    0年9月均未提繳等情，業據原告提出勞工退休金個人專戶明
    細資料為憑（見本院卷第67頁），是其依勞退條例第31條規
    定，請求被告賠償3萬204元（計算式：5,034元×6月=30,204
    元），為有理由。
四、從而，原告依系爭勞動契約約定、民法第486條、勞基法第2
    2條第2項規定，請求被告給付110年7月至9月份工資及獎金
    共計17萬1,903元；依勞退條例第12條第1項規定，請求被告
    給付資遣費10萬4,385元；依勞基法第38條規定，請求被告
    給付特別休假未休工資1萬6,508元；依勞退條例第31條規定
    ，請求被告賠償未提繳勞工退休金損害3萬204元，總計為32
    萬3,000元，及自支付命令送達翌日即110年12月10日（見支
    付命令卷第65頁送達證書）起至清償日止，按年息5%計算之
    法定遲延利息，為有理由，應予准許。逾此範圍之請求，則
    為無理由，應予駁回。
五、本件依勞動事件法第44條第1項規定，應依職權宣告假執行
    ，另依同法第44條第2項規定同時宣告被告得供擔保，而免
    為假執行，並酌定相當之金額。
六、訴訟費用負擔之依據：民事訴訟法第79條。   　　
中　　華　　民　　國　　111 　年　　3 　　月　　30　　日
                    勞動法庭    法  官    莊仁杰
以上正本係照原本作成。
如對本判決上訴，須於判決送達後20日內向本院提出上訴狀。如
委任律師提起上訴者，應一併繳納上訴審裁判費。
中　　華　　民　　國　　111 　年　　3 　　月　　30　　日
                                書記官    廖健宏